de: Rohranschlussmethode: Komprimierung; Steckverbindung; Schnellanschluss; Mit Lösungsmittel geklebt; Mit Gewinde; Sonstiges
nl: Type pijpaansluiting: Compressie; Drukpassing; Snelkoppeling; Lijmverbinding; Schroefdraad; Overig
tr: Boru bağlantı yöntemi: Basınçlı; İtmeli geçme; Hızlı bağlantı; Solvent kaynağı; Dişli; Diğer
fr: Méthode de raccordement du tuyau: Compression; Enclipsage; Connexion rapide; Soudure par solvant; Fileté; Autre
pt-BR: Método de conexão de tubos: Compressão; Encaixe por pressão; Conexão rápida; Soldada com solvente; Rosqueado; Outro
cs: Metoda propojení trubek: Kompresní; Zásuvné; Rychlospojka; Svařování za studena; Závit; Jiné
hu: Csőcsatlakozási módszer: Kompressziós; Tolóillesztés; Gyorscsatlakozó; Oldószeres hegesztésű; Menetes; Egyéb
zh-TW: 管路連接方式: 壓縮度; 推入式; 快速連接; 溶劑焊接; 螺紋式; 其他
ja: パイプ接続方式: 圧縮; プッシュフィット; クイックコネクト; 溶剤溶接; ねじ込み; その他
da: Rørtilslutningsmetode: Kompression; Pushfit; Hurtigkobling; Solvent weld; Gevind; Andet
lt-LT: Vamzdžio sujungimo būdas: Kompresija; Įstumiamas; Greito sujungimo; Klijavimas tirpikliu; Srieginis; Kita
zh-CN: 管道连接方式: 压缩; 推入式; 快接式; 溶剂焊接; 螺纹式; 其他
es: Método de conexión de tuberías: Compresión; Ajuste por presión; Conexión rápida; Soldadura química; Roscada; Otros
pl: Metoda podłączenia rury: Dociskowe; Wciskane; Szybkozłączka; Klejone; Gwintowane; Pozostałe
sv: Rörkopplingsmetod: Komprimering; Tryckpassform; Snabbanslutning; Lösningsmedelsfog; Gängad; Övrigt
pt-PT: Método de ligação de tubos: Compressão; Encaixe por pressão; Ligação rápida; Solda com solvente; Roscado; Outro
sk-SK: Metóda pripojenia potrubia: Kompresné; Zatlačovacie; Rýchlospojka; Zváranie rozpúšťadlom; Závitové; Iné
fi: Putkien liitostapa: Puristus; Työntöiitos; Pikaliitos; Liuotushitsaus; Kierteinen; Muu
th: วิธีการเชื่อมต่อท่อ: การบีบอัด; กดเข้า; สวมเร็ว; การเชื่อมด้วยตัวทำละลาย; เกลียว; อื่นๆ
hr-HR: Način spajanja cijevi: Compression; Utisni spoj; Brzi priključak; Zavarivanje otapalom; Navojna; Ostalo
ko: 파이프 연결 방식: 압축; 푸시핏; 급속 연결식; 용접식; 스레디드; 기타
ru: Способ соединения трубы: Обжимное; Раструбное; Быстросъемное; Сварка растворителем; Резьбовое; Другое
en: Pipe connection method: Compression; Push fit; Quick connect; Solvent weld; Threaded; Other
ro-RO: Metoda de conectare a țevilor: Compresie; Prin împingere; Conectare rapidă; Lipire cu solvent; Filetat; Altele
vi: Phương pháp kết nối đường ống: Nén; Lắp ép; Kết nối nhanh; Hàn dung môi; Có ren; Khác
bg-BG: Метод за свързване на тръби: Компресия; Натискане; Бързо свързване; Заваряване с разтворител; С резба; Друго
nb: Rørtilkoblingsmetode: Komprimering; Trykk-på; Hurtigkobling; Løsemiddelsveiset; Gjenget; Annet
sl-SI: Način priključitve cevi: Compression; Vtični spoj; Hitra povezava; Varjenje s topilom; Navojna; Druga
it: Metodo di collegamento del tubo: Compressione; Ad innesto; Attacco rapido; Giunzione con solvente; Filettato; Altro
el: Μέθοδος σύνδεσης σωλήνα: Συμπίεσης; Κουμπωτή σύνδεση; Ταχυσύνδεση; Συγκόλληση με διαλύτη; Με σπείρωμα; Άλλο